臺灣雲林地方法院刑事判決　　　　　　　 94年度訴字第662號
公　訴　人　臺灣雲林地方法院檢察署檢察官
被　　　告　甲○○
指定辯護人　林進榮律師
上列被告因違反槍砲彈藥刀械管制條例等案件，經檢察官提起公
訴（94年度偵字第3051號、第3603號），本院判決如下：
    主  文
甲○○未經許可，持有可發射子彈具有殺傷力之改造槍枝，累犯
，處有期徒刑年陸月，併科罰金新臺幣伍萬元，罰金如易服勞
役，以新臺幣玖佰元即銀元佰元折算壹日。
被訴傷害部分公訴不受理。
    犯 罪 事 實
一、甲○○前於民國83年9 月16日，因肅清煙毒條例案件，經臺
    灣彰化地方法院以83年度訴字第1277號案判處有期徒刑3年6
    月，於同年10月14日確定；又於83年7月6日，因肅清煙毒條
    例等案件，經臺灣高等法院臺南分院以83年度上訴字第1151
    號案判處有期徒刑4年4月確定，經入監接續執行後，於86年
    5 月13日縮短刑期假釋出監，假釋期間付保護管束，於91年
    4月1日縮刑期滿，假釋未經撤銷，其未執行之刑，以已執行
    論。
二、甲○○仍不知悔改，明知可發射子彈具有殺傷力之改造手槍
    及具殺傷力之子彈均屬槍砲彈藥刀械管制條例所列管之物品
    ，非經主管機關之許可，不得持有，而於94年5 月中旬某日
    ，在雲林縣北港鎮新街加油站旁，拾得具殺傷力之九二型玩
    具手槍換裝土造金屬槍管而成之改造玩具手槍1枝（含彈匣1
    個）及具殺傷力之改造子彈1 顆（槍彈均未扣案）後，旋基
    於非法持有可發射子彈具殺傷力之改造手槍及子彈之犯意，
    而未經許可，非法持有之。嗣因甲○○懷疑蔡浚挑撥其與
    黃智宗之交情，遂於94年6 月13日上午10時50分許，攜帶上
    開可發射子彈具殺傷力之改造玩具手槍1枝及子彈1顆，前往
    雲林縣北港鎮○○路89號黃智宗住處2 樓，持該槍彈毆打蔡
    浚，造成該槍枝走火，致蔡浚受有腹部槍傷（正中上腹
    及左腰2 處傷口）併小腸破裂（3處共9孔）等傷害（傷害部
    分業經蔡浚撤回告訴），蔡浚隨即前往中國醫藥大學北
    港附設醫院就診，甲○○則於事發後隨即撿拾彈頭及彈殼逃
    逸，並將該槍藏匿，而警方經該醫院通報有傷者疑似受有槍
    傷，始循線查悉上情，並於94年7 月11日晚間10時許，在雲
    林縣水林鄉○○村○○○路32號旁之空地拘獲甲○○。
三、案經雲林縣警察局北港分局報請臺灣雲林地方法院檢察署檢
    察官指揮及偵查後起訴。
    理  由
一、認定犯罪事實所憑之證據及理由：
  (一)告訴人蔡浚於警詢及偵查中之筆錄。
    證明：被告甲○○於94年6 月13日上午10時50分許，在雲林
          縣北港鎮○○路89號黃智宗住處2 樓，持黑色短槍並
          上膛，而毆打告訴人，造成該槍枝走火，致告訴人腹
          部受有槍傷等事實。
  (二)證人黃智宗於警詢及94年7月21日偵查中之筆錄。
    證明：被告於94年6 月13日上午10時50分許，在上址黃智宗
          住處2 樓，持黑色手槍毆打告訴人，造成該槍枝走火
          ，致告訴人受有槍傷等事實。
  (三)證人許硯富於94年7月28日偵查中之筆錄。
    證明：被告於94年6 月13日上午10時50分許，在上址黃智宗
          住處2 樓，持手槍毆打告訴人，造成該槍枝走火，致
          告訴人受有槍傷等事實。
  (四)中國醫藥大學北港附設醫院之告訴人診斷證明書1 紙及病歷
    資料1份。
    證明：告訴人於94年6 月13日前往中國醫藥大學北港附設醫
          院急診，受有腹部疑似槍傷（正中上腹及左腰2 處傷
          口）併小腸破裂（3處共9孔）等傷害之事實，足佐被
          告所持有之改造手槍及子彈均具有殺傷力。
  (五)告訴人之受傷照片共4張。
    證明：告訴人之正中上腹及左腰2 處確受有小孔之貫穿傷害
          ，佐證被告所持有之改造手槍及子彈均具有殺傷力。
  (六)槍擊現場之照片共8張。
    證明：證人黃智宗住處2樓之木門及門框有遭寬約0.9公分之
          物體毀壞痕跡，佐證被告持有之改造手槍可擊發適用
          子彈，具有殺傷力。
  (七)被告於警詢、偵查及本院審理中之自白。
    證明：被告於94年5 月中旬某日，在雲林縣北港鎮新街加油
          站旁，拾得具殺傷力之九二型玩具手槍換裝土造金屬
          槍管而成之改造玩具手槍1枝（含彈匣1個）及具殺傷
          力之改造子彈1顆，而於94年6月13日上午，持該槍彈
          前往黃智宗住處，以該槍彈毆打告訴人，造成槍枝走
          火，致告訴人受傷等事實。
    而被告上開自白出於任意性，並與上述積極證據相吻合，堪
    信被告之自白應與事實相符，可予採信。
二、論罪科刑的理由：
  (一)被告未經許可，持有具殺傷力之改造槍枝、子彈，核其所為
    係犯槍砲彈藥刀械管制條例第8條第4項之未經許可持有可發
    射子彈具有殺傷力之改造槍枝罪，及同條例第12條第4 項之
    未經許可持有子彈罪。
  (二)被告同時取得本件槍彈，係以一持有行為，同時持有可發射
    子彈具殺傷力之改造槍枝及子彈，為想像競合犯，依刑法第
    55條前段之規定，應從情節較重之同條例第8條第4項未經許
    可，持有可發射子彈具有殺傷力之改造槍枝罪論處。
  (三)被告前於83年10月14日，因肅清煙毒條例案件，經臺灣彰化
    地方法院判處有期徒刑3年6月確定；又於83年7月6日，因肅
    清煙毒條例等案件，經臺灣高等法院臺南分院判處有期徒刑
    4年4月確定，經入監接續執行後，於86年5 月13日縮短刑期
    假釋出監，假釋期間付保護管束，於91年4月1日縮刑期滿，
    假釋未經撤銷，其未執行之刑，以已執行論，此有臺灣高等
    法院被告前案紀錄表在卷可按，其前受有期徒刑執行完畢後
    ，於5 年以內再犯本件有期徒刑以上之罪，為累犯，應依刑
    法第47條之規定加重其刑。
  (四)爰審酌被告曾有賭博、肅清煙毒條例、槍砲彈藥刀械管制條
    例、麻醉藥品管理條例、毒品危害防制條例等前科，有其前
    科表在卷可憑，素行非佳，其於取得本件槍彈後，竟私自非
    法持有，事後更將槍、彈攜出，持以對告訴人行兇，造成告
    訴人受傷，已嚴重破壞社會安全秩序，及其持有槍彈之數量
    、期間，犯後已取得被害人之原諒，且事後能坦承犯行，惟
    未能交出犯案之槍枝，暨其家庭、職業等生活狀況等一切情
    狀，量處如主文所示之刑，並就所處罰金刑部分諭知易服勞
    役之折算標準。
  (五)至於本件被告所持有用以傷害告訴人之具殺傷力九二型玩具
    手槍換裝土造金屬槍管而成之改造玩具手槍1枝（含彈匣1個
    ），雖為違禁物品，然並未扣案，尚無法特定，亦無從執行
    沒收，故爰不予宣告沒收，應待該槍枝（含彈匣）查獲後，
    再由公訴人依法聲請單獨宣告沒收，附予敘明。
三、公訴不受理部分：
  (一)公訴意旨另以：被告甲○○因懷疑告訴人蔡浚挑撥離間其
    與黃智宗之交情，乃伺機欲毆打告訴人。迨於94年6 月13日
    上午8 時許，告訴人與黃智宗在北港鎮○○路「燦坤量販店
    」前相遇，黃智宗即央請告訴人前往同鎮○○路八九號住處
    ，告訴人乃於上午10時許到場，並在2 樓之黃智宗房門口處
    坐下閒聊、收看電視。被告旋於10時50分許，攜帶上開本件
    可發射子彈具殺傷力之改造手槍及子彈（子彈及彈匣已裝入
    槍身）亦抵達該處，經黃智宗開門引入後，被告隨即上到2
    樓，一見坐在地上之告訴人，即基於傷害之犯意，不發一語
    以右手掏出放置腰際之手槍毆打告訴人頭部5、6下，告訴人
    乃起身站立抵擋，此時，被告預見所持手槍內之子彈上膛後
    ，如持以毆打他人，將極易擊發而傷及他人，竟仍拉動滑套
    上膛，繼續以如擊發子彈傷及告訴人亦不違反其本意之傷害
    犯意再毆打告訴人數次，果因此於毆打告訴人左臂時擊發子
    彈，彈頭先擊中門邊後反彈，再擊中告訴人左下腹部，並自
    右上腹部穿透而出，致小腸多處破裂，告訴人隨即自行駕車
    就醫。告訴人嗣經進行剖腹及重接手術後，切除2 段共40公
    分長之小腸。被告則於事發後隨即撿拾彈頭及彈殼逃逸，並
    將該槍藏匿，迄於94年7 月11日晚間10時許，在雲林縣水林
    鄉○○村○○○路32號旁經警拘獲，並當場扣得第一級毒品
    海洛因1小包（毛重約0.4公克，所涉毒品危害防制條例部分
    另案偵辦），因認被告涉犯刑法第277條第1項之傷害罪嫌。
  (二)按告訴乃論之罪，告訴人於第一審辯論終結前，得撤回其告
    訴；又告訴經撤回者，應諭知不受理之判決，刑事訴訟法第
    238條第1項、第303條第3款分別定有明文。
  (三)查本件告訴人告訴被告傷害案件，起訴書認被告此部分係觸
    犯刑法第277條第1項之傷害罪嫌，而該罪依同法第287 條前
    段規定，須告訴乃論。茲據告訴人具狀撤回告訴，此有請求
    撤回告訴狀1 紙在卷可憑，依照首開說明，本件被告被訴傷
    害部分自應諭知不受理之判決。
四、適用的法律：
  (一)刑事訴訟法第299條第1項前段、第303條第3款。
  (二)槍砲彈藥刀械管制條例第8條第4項、第12條第4項。
  (三)刑法第11條前段、第55條前段、第47條、第42條第2項。
  (四)罰金罰鍰提高標準條例第2條。
本案經檢察官乙○○到庭執行職務。
中　　華　　民　　國　　94　　年　　10　　月　　31　　日
                  刑事第三庭  審判長  法  官  劉  國  賓
                                      法  官  廖  淑  華
                                      法  官  廖  國  勝
以上正本證明與原本無異。
如不服本判決，應於判決送達後10日內，向本院提出上訴狀。
                                      書記官  譚  系  媛
中　　華　　民　　國　　94　　年　　10　　月　　31　　日
【附錄本案論罪科刑法條全文】
槍砲彈藥刀械管制條例第8條：
未經許可，製造、販賣或運輸鋼筆槍、瓦斯槍、麻醉槍、獵槍、
空氣槍或第四條第一項第一款所定其他可發射金屬或子彈具有殺
傷力之各式槍砲者，處無期徒刑或五年以上有期徒刑，併科新臺
幣一千萬元以下罰金。
未經許可，轉讓、出租或出借前項所列槍枝者，處五年以上有期
徒刑，併科新臺幣一千萬元以下罰金。
意圖供自己或他人犯罪之用，而犯前二項之罪者，處無期徒刑或
七年以上有期徒刑，併科新臺幣一千萬元以下罰金。
未經許可，持有、寄藏或意圖販賣而陳列第一項所列槍枝者，處
三年以上十年以下有期徒刑，併科新臺幣七百萬元以下罰金。
第一項至第三項之未遂犯罰之。
槍砲彈藥刀械管制條例第12條：
未經許可，製造、販賣或運輸子彈者，處一年以上七年以下有期
徒刑，併科新台幣五百萬元以下罰金。
未經許可，轉讓、出租或出借子彈者，處六月以上五年以下有期
徒刑，併科新台幣三百萬元以下罰金。
意圖供自己或他人犯罪之用，而犯前二項之罪者，處三年以上十
年以下有期徒刑，併科新台幣七百萬元以下罰金。
未經許可，持有、寄藏或意圖販賣而陳列子彈者，處五年以下有
期徒刑，併科新台幣三百萬元以下罰金。
第一項至第三項之未遂犯罰之。
